# 请教建造合同签订前发生的成本费用如何计量？

提问人：mytruth 时间：2012-02-27 10:13:58
某公司按照业务特点，应执行建造合同准则，但是由于甲方非常强势，经常在正式的合同签订之前要求乙方提供建设工程服务，但在签订建设工程之前，会给乙方一个入场工作通知书，请问在签订正式的建造合同之前，乙方应该如何进行会计处理？根据历史经验，乙方开始建设工作后，通常能够和甲方签订正式合同。
1 、如果全部计入当期费用，一是考虑到费用金额较大，二是考虑到所发生的支出确实是建设工程的成本，如全部计入费用，后期计量的建造合同收入和成本就不配比。
2 、如果按照建造合同准则执行，那么又不够谨慎，在没有签订合同的情况下，开始执行建造合同。
3 、按照发生的成本确认收入， 0 利润。
请教应如何进行会计处理较为合适？

回答人：chenyiwei
需要考虑两个问题： 1 、这些支出与未来将签订的建造合同的相关性，即应确保两者存在直接关联，确实是履行未来将签订的建造合同所必需的支出； 2 、谨慎考虑这些支出获得补偿的可能性。但鉴于甲方的强势，对后一个问题的分析务必要非常谨慎。在确定确实属于相关支出，以及经过谨慎评价认为确实基本确定可收回的前提下，可按楼上网友意见处理。

提问人：mytruth 时间：2012-02-27 21:28:08
回复 chenyiwei 的帖子
请问陈版：如果确实是建造合同所必须的支出，同时根据历史经验也能够获得补偿，那么按照陈版的意见，可以作为合同的成本归集，但是在签订合同前，如何会计处理呢？特别是如果在资产负债表日前发生支出，资产负债表日后签订合同，那么该如何处理呢？

回答人：chenyiwei
可以先暂在存货中归集，到正式的建造合同签订后，作为已发生成本的组成部份纳入完工进度的计算，相应确认收入和结转成本。